【裁判字號】    99,簡上,470
【裁判日期】    990719
【裁判案由】    妨害公務
【裁判全文】
臺灣板橋地方法院刑事判決             99年度簡上字第470號
上  訴  人
即  被  告  乙○○
上列上訴人即被告因妨害公務案件，不服本院99年度簡字第201
號中華民國99年2 月5 日第一審判決（聲請簡易判決處刑案號：
98年度偵字第32849 號），提起上訴，本院管轄之第二審合議庭
判決如下：
    主  文
上訴駁回。
    事  實
壹、乙○○於民國98年11月28日凌晨1 時15分許，與李建良、邵
    世卿（李建良、邵世卿妨害公務，業經原審判決確定）等多
    名友人共乘計程車，在臺北縣三重市○○路、自強路口，因
    邵世卿開啟車門之際，不慎撞擊汪志榮之配偶（查係陳雅媚
    ）騎乘之機車而肇事，經臺北縣政府警察局三重分局厚德派
    出所警員李祥文、李祐霖、林仕賢等據報到場處理，詎乙○
    ○因認警員盤查將延誤他方當事人就醫，為此心生不滿，即
    基於侮辱公務員之犯意，於警員依法執行職務時，當場以「
    幹你娘老雞巴」之言詞侮辱之。甲○○見狀，即以乙○○侮
    辱公務員，依法執行逮捕現行犯之職務，乙○○復基於妨害
    公務之故意，徒手推扯、抵抗，而施強暴行為，致李祥文受
    有右手中指刮傷、皮膚缺損及右膝、右小腿挫傷瘀青之傷害
    （傷害部分未據告訴）。
貳、案經臺北縣政府警察局三重分局報請臺灣板橋地方法院檢察
    署檢察官聲請簡易判決處刑。
    理  由
壹、按被告以外之人於審判外之言詞或書面陳述，除法律有規定
    者外，不得作為證據，刑事訴訟法第159 條第1 項定有明文
    。而被告以外之人於審判外之陳述，經當事人於審判程序同
    意作為證據，法院審酌該言詞陳述或書面陳述作成時之情況
    ，認為適當者，得為證據，則據同法第159 條之5 第1 項規
    定甚明。茲證人即同案被告李建良、邵世卿於司法警察調查
    時，及證人李祥文於偵查中具結向檢察官所為陳述，雖係被
    告乙○○以外之人於審判外之陳述，惟被告於本院審判程序
    同意作為證據（見本院99年7 月5 日審判筆錄），復經審酌
    渠等言詞陳述之情況，認為適當，均應認有證據能力。
貳、認定犯罪事實之證據及理由
一、訊據被告矢口否認有何妨害公務、侮辱公務員之犯行，辯稱
    ：本件交通事故業經和解，無人報案，當無公務之執行，且
    警員執意盤查，延誤傷患就醫，伊憤而辱罵髒話，並非針對
    任何人，竟遭警員持槍壓制，於抵抗時不慎碰觸警員，並無
    對公務員施強暴行為之故意云云。經查：
  (一)被告於98年11月28日凌晨1 時15分許，與李建良、邵世卿等
    人共乘計程車，在臺北縣三重市○○路、自強路口，因邵世
    卿開啟車門不慎撞擊汪志榮之配偶騎乘之機車而肇事，經臺
    北縣政府警察局三重分局厚德派出所警員李祥文、李祐霖、
    林仕賢等據報到場處理之事實，業據被告於警詢及本院審理
    時供述在卷，核與證人李建良、邵世卿於警詢時證述之情節
    相符，且有臺北縣政府警察局員警工作紀錄簿附卷可資佐證
    ，此情足堪認定。而被告與邵世卿等乘車與機車碰撞，他方
    乘客並有受傷之虞，其管轄機關即臺北縣政府警察局三重分
    局厚德派出所警員據報前往，縱當事人間就肇事原因、責任
    歸屬俱無爭執，以其被害人傷勢未明，並有六個月告訴期間
    ，執勤警員仍應為必要之蒐證、調查，以利後續刑事偵查或
    民事程序之進行。被告以前開交通事故無人報案，指到場警
    員對其事故當事人進行盤查，並非公務之執行，容有誤會。
  (二)次以，被告於檢察官訊問及本院審理時均坦承有辱罵髒話之
    行為，與證人李祥文於檢察官訊問時具結證述：「（問：罵
    三字經的人是乙○○？）是。」等語（見臺灣板橋地方法院
    檢察署98年度偵字第32849 號偵查卷宗第59頁），互核並無
    二致。經本院審理時當庭勘驗現場採證光碟，被告於當日凌
    晨1 時16分許，先與警員爭執傷患送醫問題，未久即提高音
    量，態度兇悍，並以手指向攝影警員稱：「幹你娘老機巴」
    （見本院99年7 月5 日審判筆錄），其於警詢時亦供稱：「
    因為我是想讓汪志榮的二名子女儘速送醫，所以才會對值勤
    警員叫囂……」等語（見前揭偵查卷宗第8 頁），益徵被告
    係因不滿警員執意進行身分盤查，而對執行職務之警員口出
    辱罵言詞，被告空言否認上情，無非卸責之詞，不足採信。
  (三)又證人甲○○於檢察官訊問時具結證稱：「（問：打取締警
    察的人也是乙○○？）是。」等語（見前開偵查卷宗第59頁
    ），被告於警詢時亦承稱：「我是有用手推他（即甲○○）
    而已。」等語（見上開偵查卷宗第8 頁）。而警員甲○○執
    行職務時，受有右手中指刮傷、皮膚缺損及右膝、右小腿挫
    傷瘀青之傷害，亦有臺北縣立醫院驗傷診斷書1 件、照片1
    幀在卷足稽。被告雖以前揭情詞置辯，然其於管轄警員接獲
    報案到場處理交通事故時，當場以「幹你娘老雞巴」之言詞
    辱罵之，涉犯侮辱公務員罪，警員乃以現行犯當場執行逮捕
    之職務，並無違誤，被告仍故意以肢體動作反抗，使警員身
    體受傷，其對依法執行職務之公務員施強暴之行為，至為灼
    然。被告所辯，洵屬無據。
  (四)綜上，本案事證明確，被告犯行堪予認定。被告聲請傳喚證
    人汪志榮，以資證明警員之態度，核與本案犯罪事實無涉，
    自無調查之必要，附此敘明。
二、核被告所為，係犯刑法第140 條第1 項之侮辱公務員罪及第
    135 條第1 項對於執行職務公務員強暴罪。被告所犯上開二
    罪，犯意各別，行為互殊，應予分論併罰。原審以被告涉犯
    侮辱公務員、妨害公務等罪，事證明確，並審酌被告之素行
    、智識程度，其犯罪之動機、目的、危害程度，及被告犯罪
    後之態度等一切情狀，分別量處拘役20日、拘役40日，應執
    行拘役55日，並諭知易科罰金之折算標準，其認事用法均無
    不當，量刑亦稱妥適。被告猶執陳詞，提起上訴，求予撤銷
    改判，為無理由，應予駁回。
據上論斷，應依刑事訴訟法第455 條之1 第1 項、第3 項、第368
條，判決如主文。
本案經檢察官鄭淑壬到庭執行職務。
中    華    民    國    99    年    7     月    19    日
                  刑事第二十庭  審判長法  官  邱景芬
                                      法  官  吳佳穎
                                      法  官  廖怡貞
以上正本證明與原本無異。
不得上訴。
                                      書記官  林惠齡
中    華    民    國    99    年    7     月    19    日

司法院資訊處製作；財團法人民間司法改革基金會備份。
